【裁判字號】    99,訴,784
【裁判日期】    990804
【裁判案由】    違反毒品危害防制條例
【裁判全文】
臺灣彰化地方法院刑事判決               99年度訴字第784號
公  訴  人  臺灣彰化地方法院檢察署檢察官
被      告  甲○○
上列被告因違反毒品危害防制條例案件，經檢察官提起公訴（99
年度毒偵字第1020號），本院以簡式審判程序，判決如下：
    主  文
甲○○施用第一級毒品，累犯，處有期徒刑拾月，扣案之海洛因
肆拾壹包（驗餘淨重共七點八公克）及所用包裝袋均沒收銷燬；
又施用第二級毒品，累犯，處有期徒刑陸月，扣案之甲基安非他
命壹包（驗餘淨重零點二七三六公克）及所用包裝袋均沒收銷燬
。應執行有期徒刑壹年，扣案之海洛因肆拾壹包（驗餘淨重共七
點八公克）、甲基安非他命壹包（驗餘淨重零點二七三六公克）
及所用包裝袋均沒收銷燬。
    犯罪事實
一、甲○○前因施用毒品案件，經臺灣嘉義地方法院裁定送強制
    戒治後，於民國95年5 月11日執行完畢。又其前因肅清煙毒
    條例案件及麻醉藥品管制條例案件，經臺灣高等法院臺中分
    院以82年上訴字第3297號判決判處有期徒刑3 年3 月、7 月
    ，應執行有期徒刑3 年8 月確定（第1 案），後入監執行，
    於84年4 月20日假釋出監。假釋期間又因違反麻醉藥品管理
    條例案件，經本院以85年易字第981 號判決判處有期徒刑4
    月確定（第2 案）；另因竊盜案件，經臺灣桃園地方法院以
    85年度易字第3839號判決判處有期徒刑8 月確定（第3 案）
    ；再因違反麻醉藥品管理條例案件，經臺灣桃園地方法院以
    86年度易字第656 號判決判處有期徒刑8 月確定（第4 案）
    ；另因竊盜案件，經臺灣高等法院以86年度上易字第6851號
    判決判處有期徒刑2 年2 月，刑前強制工作3 年（第5 案）
    ；復因偽造文書案件，經臺灣臺東地方法院以87年度易字第
    627 號判決判處有期徒刑7 月確定（第6 案），上揭第2 案
    、第3 案經定執行刑為有期徒刑10月，第4 、5 、6 案經定
    應執行刑為有期徒刑3 年2 月，並於第5 案之強制工作執行
    完畢後，與第1 案撤銷假釋後之殘刑接續執行，至91年5 月
    20日假釋出監。假釋期間又因竊盜案件，經臺灣苗栗地方法
    院以93年度易字第439 號判決判處有期徒刑1 年確定（第7
    案）。嗣經撤銷假釋，上開第4 、5 、6 、7 案經減刑及定
    執行刑為有期徒刑3 年1 月，再與殘刑接續執行，於96年8
    月15日執行完畢。詎仍不知悔改，復基於施用第一級毒品海
    洛因之犯意，於98年10月27日中午12時許，在其位於彰化縣
    竹塘鄉○○村○○路頂庄巷21號住處，以將第一級毒品海洛
    因加水混合後經由針筒注射手臂血管之方式，施用第一級毒
    品海洛因1 次；其另基於施用第二級毒品甲基安非他命之犯
    意，於同日中午12時許，在上揭處所，以將第二級毒品甲基
    安非他命置入玻璃球管內，再以火燒烤使產生煙霧後吸食之
    方式，施用第二毒品甲基安非他命1 次。嗣於98年10月27日
    下午6 時55分許，在彰化縣員林鎮○○路○ 段595 號（燦坤
    3C大賣場）前為警查獲，並扣得第一級毒品海洛因41包（驗
    餘淨重合計7.8 公克）及第二級毒品甲基安非他命1 包（驗
    餘淨重0.2736公克），經警採集其尿液送驗，結果呈嗎啡、
    可待因及甲基安非他命、安非他命陽性反應，始查悉上情。
二、案經彰化縣警察局員林分局報告及報告臺灣彰化地方法院檢
    察署檢察官主動檢舉分案偵查起訴。
    理  由
一、被告有如犯罪事實欄所述之強制戒治紀錄，有臺灣高等法院
    被告前案紀錄表在卷可稽，其於觀察勒戒強制戒治執行完畢
    後5 年內再度施用毒品，已合於毒品危害防制條例第23 條
    第2 項之規定，應依法論科。又本件被告所犯為死刑、無期
    徒刑或最輕本刑為3 年以上有期徒刑以外之罪，其於準備程
    序中就被訴事實為有罪之陳述，經法官告知簡式審判程序之
    旨，並聽取公訴人之意見後，本院合議庭依刑事訴訟法第
    273 條之1 第1 項規定，裁定由受命法官獨任進行簡式審判
    程序，合先敘明。
二、訊據被告對上開犯行均坦承不諱，被告之尿液經具備鑑定尿
    液中毒品反應專業能力之詮昕科技股份有限公司以酵素免疫
    分析法初步檢驗，再以氣相層析質譜儀法確認檢驗，呈甲基
    安非他命、安非他命、嗎啡及可待因陽性反應，有該公司98
    年11月10日編號8A300200號濫用藥物尿液檢驗報告、彰化縣
    警察局員林分局委託檢驗尿液代號與真實姓名對照認證單附
    卷可按。而人體施用第二級毒品安非他命，可於施用後1 至
    4 天內自尿液中檢出，人體施用第一級毒品海洛因後，可於
    2 至4 天內自尿液驗出嗎啡之醫學經驗，亦經行政院衛生署
    管制藥品管理局91年10月3 日管檢字第110436號函文釋示明
    確。扣案之41包白色粉末經具備檢驗毒品成分專業能力之法
    務部調查局濫用藥物實驗室以化學呈色法及氣相層析質譜儀
    法鑑定後，確認均係第一級毒品海洛因，有該實驗室98年11
    月26日調科壹字第09823031900 號鑑定書在卷足憑。另扣案
    之顆粒1包經具備檢驗毒品成分專業能力之憲兵司令部刑事
    鑑識中心以微量電子天秤法、化學前處理法、氣相層析質譜
    儀法鑑定後，確認係第二級毒品甲基安非他命，有該中心98
    年12月29日憲直刑鑑字第0980002354號鑑定書附卷可按。足
    證被告出於任意性之自白與事實相符，本件事證明確，被告
    犯行已堪認定。
三、核被告所為，係犯毒品危害防制條例第10條第1 項之施用第
    一級毒品罪及同條第2 項之施用第二級毒品罪。其持有毒品
    之低度行為應為施用毒品之高度行為所吸收，不另論罪。被
    告所犯上開2 罪間，罪名有異，行為互殊，應予分論併罰。
    被告有如犯罪事實欄所述之科刑及執行記錄，有臺灣高等法
    院被告前案紀錄表在卷可稽，其於執行完畢後5 年內故意再
    犯本案2 件有期徒刑以上之罪，均為累犯，應各依刑法第47
    條第1 項之規定加重其刑。爰審酌被告施用毒品，強制戒治
    後猶不知悔悟，且其前科累累，兩度於假釋中再犯罪，益徵
    其無視國家刑罰寬典，本次持有之毒品數量非少，犯後坦承
    犯行及其犯罪之動機、目的、所生身心之危害等一切情狀，
    分別量處如主文所示之刑，並定其應執行之刑。扣案之海洛
    因41包（驗餘淨重共7.8 公克）、甲基安非他命1 包（驗餘
    淨重0.2736公克）分別為毒品危害防制條例所定之第一級、
    第二級毒品，均應依該條例第18條第1項前段沒收銷燬之。
    扣案毒品之外包裝已用於包裹上開毒品，難以與毒品完全析
    離，應一併沒收銷燬之。
據上論斷，應依刑事訴訟法第273 條之1 第1 項、第299 條第1
項前段，毒品危害防制條例第10條第1 項、第2 項、第18條第1
項前段，刑法第11條前段、第47條第1 項、第51條第5 款，判決
如主文。
本案經檢察官賴志盛到庭執行職務。
中    華    民    國    99    年    8     月    4     日
                  刑事第五庭    法  官  王奕勛
以上正本證明與原本無異。
如不服本判決應於收受判決後10日內向本院提出上訴書狀，並應
敘述具體理由；其未敘述上訴理由者，應於上訴期間屆滿後20日
內向本院補提理由書（均須按他造當事人之人數附繕本）「切勿
逕送上級法院」。
中    華    民    國    99    年    8     月    4     日
                                書記官  戴國安
附錄本案判決論罪科刑法條：
毒品危害防制條例第10條
施用第一級毒品者，處 6 月以上 5 年以下有期徒刑。
施用第二級毒品者，處 3 年以下有期徒刑。

司法院資訊處製作；財團法人民間司法改革基金會備份。
